Minutes et répertoires du notaire Ernest LEGAY, 25 février 1875 - 14 mai 1902 (étude XXIII)
Archives nationales
- Minutes de Ernest LEGAY, janvier 1875 - 14 mai 1902; MC/ET/XXIII/1170 - MC/ET/XXIII/1492
  - Minutes. 1892, mars, mars 1892; MC/ET/XXIII/1371
    - Cahier des charges pour la vente d'un fonds d'imprimerie et de dessin industriel, situé 8, rue Milton, désigné sous la raison sociale, H. d'Alési et Lagrange, société créée par acte sous seing privé le 28 juin 1891 entre, Frédéric Hugo d'Alési, artiste peintre, dessinateur et imprimeur, demeur
      De l'image fixe à l'image animée (1820-1910), documents du Minutier central des notaires de Paris relatifs à l'histoire des photographes et de la photographie, par Marc Durand, Paris, Archives nationales, 2013 (sous presse), notice n° 56 (version dématérialisée de l'instrument de recherche, les notices biographiques et compléments de descriptions d'actes ne se trouvent que sur la version papier de l'ouvrage, voir contexte dans le Plan d’orientation général - Notaires de Paris, guides thématiques du Minutier).
      Milton (rue); Rochechouart (rue de); Clichy (rue de); Saint-Lazare (rue); Regard (rue du); Bordeaux (Gironde); Lyon (Rhône); Alési, Frédéric Hugo d'; Monceau, Thérèse; Beltjens, Frantz; Juge, Lucien; Lagrange, Ernest de; Rougier, François Georges; Bellier, Arsène Eugène
    - Cahier des charges pour la vente d'un fonds d'imprimerie photographique, situé 38, rue de La Tour d'Auvergne, désigné sous la raison sociale, Colbe et Cie, société créée par acte sous seing privé le 1er mai 1891 entre, Eugène Étienne Colbe, imprimeur photographe, demeurant 38, rue de La Tour d'Auvergne, et en commandite envers Lucien Lagage, sans profession, demeurant 6, rue Rochechouart, à la requête de Lucien Juge, administrateur près le tribunal de commerce de la Seine, demeurant 28, rue Saint-Lazare, liquidateur de ladite société. La mise à prix est fixée à 30 000 francs., 29 mars 1892; MC/ET/XXIII/1371
      1892, 12 avril Procès-verbal de non adjudication. 1892, 14 mai Procès-verbal d'adjudication au profit de Léon André Bordier, propriétaire, demeurant à Villeneuve-Saint-Georges (Val-de-Marne), pour la somme de 12 520 francs.
      De l'image fixe à l'image animée (1820-1910), documents du Minutier central des notaires de Paris relatifs à l'histoire des photographes et de la photographie, par Marc Durand, Paris, Archives nationales, 2013 (sous presse), notice n° 1116 (version dématérialisée de l'instrument de recherche, les notices biographiques et compléments de descriptions d'actes ne se trouvent que sur la version papier de l'ouvrage, voir contexte dans le Plan d’orientation général - Notaires de Paris, guides thématiques du Minutier).
      La-Tour-d'Auvergne (rue de); Rochechouart (rue de); Saint-Lazare (rue); Colbe, Eugène Étienne; Lagage, Lucien; Juge, Lucien
  - Minutes. 1892, avril, avril 1892; MC/ET/XXIII/1372
  - Minutes. 1892, mai, mai 1892; MC/ET/XXIII/1373
  - Minutes. 1892, juin, juin 1892; MC/ET/XXIII/1374
  - Minutes. 1892, juillet, juillet 1892; MC/ET/XXIII/1375
  - Minutes. 1892, août, août 1892; MC/ET/XXIII/1376
  - Minutes. 1892, septembre, septembre 1892; MC/ET/XXIII/1377
    - Dépôt des statuts d'une société anonyme par Henri Paul Motte, artiste peintre, demeurant 94, rue de Longchamp à Neuilly-sur-Seine (Hauts-de-Seine), ayant pour objet la construction et l'exploitation d'un panorama tournant d'un nouveau genre dit Cyclorama, sous la raison sociale, Société du Cyclorama établie pour une durée de 20 ans, au capital de 44 000 francs, siège social situé 5, rue de Maubeuge., 1er septembre 1892; MC/ET/XXIII/1377
      1892, 6 octobre Dépôt des délibérations de l'assemblée constitutive. 1892, 21 novembre Dépôt des pièces de publication. 1897, 24 avril Dépôt des délibérations de l'assemblée décidant la liquidation de la société. 1897, 1er juillet Dépôt des pièces de publication.
      De l'image fixe à l'image animée (1820-1910), documents du Minutier central des notaires de Paris relatifs à l'histoire des photographes et de la photographie, par Marc Durand, Paris, Archives nationales, 2013 (sous presse), notice n° 5053 (version dématérialisée de l'instrument de recherche, les notices biographiques et compléments de descriptions d'actes ne se trouvent que sur la version papier de l'ouvrage, voir contexte dans le Plan d’orientation général - Notaires de Paris, guides thématiques du Minutier).
      Maubeuge (rue de); Neuilly-sur-Seine (Hauts-de-Seine); Motte, Henri Paul
  - Minutes. 1892, octobre, octobre 1892; MC/ET/XXIII/1378
  - Minutes. 1892, 3 novembre - 16 novembre, 3 novembre - 16 novembre 1892; MC/ET/XXIII/1379
  - Minutes. 1892, 17 novembre - 30 novembre, 17 novembre - 30 novembre 1892; MC/ET/XXIII/1380
  - Minutes. 1892, décembre, décembre 1892; MC/ET/XXIII/1381
  - Minutes. 1893, janvier, janvier 1893; MC/ET/XXIII/1382
  - Minutes. 1893, février, février 1893; MC/ET/XXIII/1383
  - Minutes. 1893, mars, mars 1893; MC/ET/XXIII/1384
  - Minutes. 1893, avril, avril 1893; MC/ET/XXIII/1385
  - Minutes. 1893, mai, mai 1893; MC/ET/XXIII/1386
  - Minutes. 1893, juin, juin 1893; MC/ET/XXIII/1387
  - Minutes. 1893, juillet, juillet 1893; MC/ET/XXIII/1388
    - Échanges entre Louise Augustine Dubos, épouse de Antoine-Paul Dubos, rue de Clichy, n° 67, André-Ernest Troublé et Laure-Mariette-Paule Dubos, à Saint-Cloud, et autres, de parcelles de terrains à Gennevilliers, lieu dit les Grésillons., 11 juillet 1893 - 6 mars 1894; MC/ET/XXIII/1388
      échange; Gennevilliers (Hauts-de-Seine); Clichy (rue de); Saint-Cloud (Hauts-de-Seine); Dubos, Antoine Paul; Dubos, Laure Mariette Paule; Dubos, Louise Augustine; Troublé, André Ernest
  - Minutes. 1893, août, août 1893; MC/ET/XXIII/1389
  - Minutes. 1893, septembre - octobre, septembre - octobre 1893; MC/ET/XXIII/1390
  - Minutes. 1893, novembre, novembre 1893; MC/ET/XXIII/1391
  - Minutes. 1893, décembre, décembre 1893; MC/ET/XXIII/1392
  - Minutes. 1894, janvier, janvier 1894; MC/ET/XXIII/1393
  - Minutes. 1894, février, février 1894; MC/ET/XXIII/1394
  - Minutes. 1894, mars, mars 1894; MC/ET/XXIII/1395
  - Minutes. 1894, avril, avril 1894; MC/ET/XXIII/1396
  - Minutes. 1894, mai, mai 1894; MC/ET/XXIII/1397
  - Minutes. 1894, juin, juin 1894; MC/ET/XXIII/1398
  - Minutes. 1894, juillet, juillet 1894; MC/ET/XXIII/1399
  - Minutes. 1894, août, août 1894; MC/ET/XXIII/1400
  - Minutes. 1894, septembre, septembre 1894; MC/ET/XXIII/1401
  - Minutes. 1894, octobre, octobre 1894; MC/ET/XXIII/1402
  - Minutes. 1894, novembre, novembre 1894; MC/ET/XXIII/1403
  - Minutes. 1894, décembre, décembre 1894; MC/ET/XXIII/1404
  - Minutes. 1895, janvier, janvier 1895; MC/ET/XXIII/1405
  - Minutes. 1895, février, février 1895; MC/ET/XXIII/1406
  - Minutes. 1895, mars, mars 1895; MC/ET/XXIII/1407
  - Minutes. 1895, avril, avril 1895; MC/ET/XXIII/1408
  - Minutes. 1895, mai, mai 1895; MC/ET/XXIII/1409
  - Minutes. 1895, juin, juin 1895; MC/ET/XXIII/1410
  - Minutes. 1895, juillet, juillet 1895; MC/ET/XXIII/1411
  - Minutes. 1895, août, août 1895; MC/ET/XXIII/1412
  - Minutes. 1895, septembre - octobre, septembre - octobre 1895; MC/ET/XXIII/1413
  - Minutes. 1895, novembre, novembre 1895; MC/ET/XXIII/1414
  - Minutes. 1895, décembre, décembre 1895; MC/ET/XXIII/1415
  - Minutes. 1896, janvier, janvier 1896; MC/ET/XXIII/1416
    - Donation par Paul Stephanovitch Schilizzi, propriétaire demeurant à Constantinople, rue de Brousse, n° 40, à la Congrégation des Petites Soeurs des Pauvres, à La Tour Saint Joseph, de terrain à Auteuil, rue d'Erlanger et boulevard Murat. A la suite, accpetation de la donation., 30 janvier 1896 - 5 avril 1897; MC/ET/XXIII/1416
      Précisions sur les lieux: Saint-Pern (Ille-et-Vilaine)--La Tour Saint-Joseph; Istanboul (Turquie)--Brousse (rue de); Paris--Erlanger (rue d'); Paris--Murat (boulevard)
      MC/RE/XXIII/28
      Date de création de la notice: 2012
      donation; Murat (boulevard); Saint-Pern (Ille-et-Vilaine); Schilizzi, Paul Stephanovitch
  - Minutes. 1896, février, février 1896; MC/ET/XXIII/1417
  - Minutes. 1896, mars, mars 1896; MC/ET/XXIII/1418
  - Minutes. 1896, avril, avril 1896; MC/ET/XXIII/1419
  - Minutes. 1896, mai, mai 1896; MC/ET/XXIII/1420
  - Minutes. 1896, juin, juin 1896; MC/ET/XXIII/1421
  - Minutes. 1896, juillet, juillet 1896; MC/ET/XXIII/1422
  - Minutes. 1896, août - septembre, août - septembre 1896; MC/ET/XXIII/1423
  - Minutes. 1896, octobre, octobre 1896; MC/ET/XXIII/1424
  - Minutes. 1896, novembre, novembre 1896; MC/ET/XXIII/1425
  - Minutes. 1896, décembre, décembre 1896; MC/ET/XXIII/1426
  - Minutes. 1897, janvier, janvier 1897; MC/ET/XXIII/1427
  - Minutes. 1897, février, février 1897; MC/ET/XXIII/1428
  - Minutes. 1897, mars, mars 1897; MC/ET/XXIII/1429
  - Minutes. 1897, avril, avril 1897; MC/ET/XXIII/1430
  - Minutes. 1897, mai, mai 1897; MC/ET/XXIII/1431
  - Minutes. 1897, juin, juin 1897; MC/ET/XXIII/1432
  - Minutes. 1897, juillet - août, juillet - août 1897; MC/ET/XXIII/1433
  - Minutes. 1897, septembre, septembre 1897; MC/ET/XXIII/1434
  - Minutes. 1897, octobre, octobre 1897; MC/ET/XXIII/1435
  - Minutes. 1897, novembre, novembre 1897; MC/ET/XXIII/1436
  - Minutes. 1897, décembre, décembre 1897; MC/ET/XXIII/1437
  - Minutes. 1898, janvier, janvier 1898; MC/ET/XXIII/1438
  - Minutes. 1898, février, février 1898; MC/ET/XXIII/1439
  - Minutes. 1898, mars, mars 1898; MC/ET/XXIII/1440
  - Minutes. 1898, avril, avril 1898; MC/ET/XXIII/1441
    Attention: acte(s) coté(s) en Réserve
    - Inventaire après décès d'Octave Ange Harlingue, dressé dans sa maison située 26, rue Lécluse, lui-même décédé le 21 mars 1898 à Dax (Landes), à la requête de son fils, Lucien Ange Fernand Auguste Harlingue, ingénieur civil, demeurant 5, rue Sevestre, et autres. (5 f.)., 13 avril 1898; MC/ET/XXIII/1441
      De l'image fixe à l'image animée (1820-1910), documents du Minutier central des notaires de Paris relatifs à l'histoire des photographes et de la photographie, par Marc Durand, Paris, Archives nationales, 2013 (sous presse), notice n° 2355 (version dématérialisée de l'instrument de recherche, les notices biographiques et compléments de descriptions d'actes ne se trouvent que sur la version papier de l'ouvrage, voir contexte dans le Plan d’orientation général - Notaires de Paris, guides thématiques du Minutier).
      Lécluse (rue); Dax (Landes); Harlingue, Octave Ange; Harlingue, Lucien Ange Fernand Auguste; Harlingue, Albert Lucien
    - Dépôt judiciaire du testament de Gustave Moreau, fait à Paris le 10 septembre 1897, suite à son décès survenu en son domicile au 14 rue de Larochefoucauld le 18 avril 1898., 19 avril 1898 - 19 juillet 1900; MC/RS//1245
      À la suite: dépôt d'ordonnance d'envoi en possession, 12 mai 1898; interprétation de dispositions testamentaires, 19 juillet 1900.
      Cote originelle du document:
      MC/ET/XXIII/1441
      Informations concernant le classement et la cotation du document:
      Acte coté en Réserve.
      Actes signalés par le personnel du Minutier central des notaires de Paris, 2002-2011 (base de données migrée: voir contexte dans le Plan d’orientation général - Notaires de Paris, guides thématiques du Minutier).
      ou
      De l'image fixe à l'image animée (1820-1910), documents du Minutier central des notaires de Paris relatifs à l'histoire des photographes et de la photographie, par Marc Durand, Paris, Archives nationales, 2013 (sous presse), notice n° 3632 (version dématérialisée de l'instrument de recherche, les notices biographiques et compléments de descriptions d'actes ne se trouvent que sur la version papier de l'ouvrage, voir contexte dans le Plan d’orientation général - Notaires de Paris, guides thématiques du Minutier).
      peintre; testament; dépôt de pièces; Moreau, Gustave (1826-1898); La-Rochefoucauld (rue de); ordonnance
    - Notoriété après décès de Gustave Moreau, survenu en son domicile au 14 rue de La Rochefoucauld le 18 avril 1898., 25 avril 1898; MC/ET/XXIII/1441
      Actes signalés par le personnel du Minutier central des notaires de Paris, 2003-2012 (base de données migrée: voir contexte dans le Plan d’orientation général - Notaires de Paris, guides thématiques du Minutier).
      De l'image fixe à l'image animée (1820-1910), documents du Minutier central des notaires de Paris relatifs à l'histoire des photographes et de la photographie, par Marc Durand, Paris, Archives nationales, 2013 (sous presse), notice n° 3633 (version dématérialisée de l'instrument de recherche, les notices biographiques et compléments de descriptions d'actes ne se trouvent que sur la version papier de l'ouvrage, voir contexte dans le Plan d’orientation général - Notaires de Paris, guides thématiques du Minutier).
      peintre; notoriété; Moreau, Gustave
  - Minutes. 1898, mai, mai 1898; MC/ET/XXIII/1442
    - Inventaire après décès de Gustave Moreau, dressé entre 5 mai et le 21 novembre 1898, décédé le 18 avril 1898 dans une maison située au 14 rue de Larochefoucauld, à la requête de son légataire universel Henri Emile RUPP, propriétaire, demeurant même adresse., 5 mai 1898; MC/RS//1246; 84 feuillets
      L'acte dresse le détail de la bibliothèque, des tableaux, dessins, calques, gravures, aquarelles, photographies et œuvres d'art (84 f.).
      Extrait: 1164 - un lot de gravures et photographies, prisée 150 francs
      MC/ET/XXIII/1442
      De l'image fixe à l'image animée (1820-1910), documents du Minutier central des notaires de Paris relatifs à l'histoire des photographes et de la photographie, par Marc Durand, Paris, Archives nationales, 2013 (sous presse), notice n° 3634 (version dématérialisée de l'instrument de recherche, les notices biographiques et compléments de descriptions d'actes ne se trouvent que sur la version papier de l'ouvrage, voir contexte dans le Plan d’orientation général - Notaires de Paris, guides thématiques du Minutier).
      inventaire après décès; La-Rochefoucauld (rue de); Moreau, Gustave (1826-1898); Rupp, Henri Emile; peintre
  - Minutes. 1898, juin, juin 1898; MC/ET/XXIII/1443
    - Consentement à exécution du testament de Gustave Moreau, par Henri Émile Rupp, propriétaire, demeurant à Châteaurenard (Loiret), actuellement au 14 rue de La Rochefoucauld., 30 juin 1898; MC/ET/XXIII/1443
      De l'image fixe à l'image animée (1820-1910), documents du Minutier central des notaires de Paris relatifs à l'histoire des photographes et de la photographie, par Marc Durand, Paris, Archives nationales, 2013 (sous presse), notice n° 3635 (version dématérialisée de l'instrument de recherche, les notices biographiques et compléments de descriptions d'actes ne se trouvent que sur la version papier de l'ouvrage, voir contexte dans le Plan d’orientation général - Notaires de Paris, guides thématiques du Minutier).
      Date de révision: 2015
      peintre; ratification; testament; Moreau, Gustave; Rupp, Henri Emile; La-Rochefoucauld (rue de)
  - Minutes. 1898, juillet, juillet 1898; MC/ET/XXIII/1444
  - Minutes. 1898, août, août 1898; MC/ET/XXIII/1445
  - Minutes. 1898, septembre, septembre 1898; MC/ET/XXIII/1446
  - Minutes. 1898, octobre, octobre 1898; MC/ET/XXIII/1447
  - Minutes. 1898, novembre, novembre 1898; MC/ET/XXIII/1448
  - Minutes. 1898, décembre, décembre 1898; MC/ET/XXIII/1449
  - Minutes. 1899, janvier - février, janvier - février 1899; MC/ET/XXIII/1450
  - Minutes. 1899, mars, mars 1899; MC/ET/XXIII/1451
  - Minutes. 1899, avril, avril 1899; MC/ET/XXIII/1452
  - Minutes. 1899, mai, mai 1899; MC/ET/XXIII/1453
  - Minutes. 1899, juin, juin 1899; MC/ET/XXIII/1454
  - Minutes. 1899, juillet, juillet 1899; MC/ET/XXIII/1455
  - Minutes. 1899, 2 août - 23 août, 2 août - 23 août 1899; MC/ET/XXIII/1456
  - Minutes. 1899, 24 août - 31 octobre, 24 août - 31 octobre 1899; MC/ET/XXIII/1461
  - Minutes. 1899, novembre, novembre 1899; MC/ET/XXIII/1462
    - Inventaire après décès d'Alphonse Léopold Marie, baron Delort de Gléon., 17 novembre 1899; MC/ET/XXIII/1462
      Actes à la suite jusqu'au 26 avril 1900.
      Acte signalé par le personnel du Minutier central des notaires de Paris.
      Date de création de la notice: 2015 (W. Gourdon).
      inventaire après décès; Delort de Gléon, Alphonse Marie Léopold
  - Minutes. 1899, décembre, décembre 1899; MC/ET/XXIII/1463
  - Minutes. 1900, janvier, janvier 1900; MC/ET/XXIII/1464
  - Minutes. 1900, février, février 1900; MC/ET/XXIII/1465
  - Minutes. 1900, mars, mars 1900; MC/ET/XXIII/1466
  - Minutes. 1900, avril, avril 1900; MC/ET/XXIII/1467
    - Société en nom collectif Lamazière - Frezet ayant pour objet la construction, l'exploitation et la vente d'appareils de précision en tous genres et en particulier de l'animateur stéréoscopique Bünzli., 24 avril 1900; MC/ET/XXIII/1467
      Actes à la suite jusqu'au 9 août 1900.
      acte de société; mécanique de précision
  - Minutes. 1900, mai, mai 1900; MC/ET/XXIII/1468
    - Dépôt des statuts de la société anonyme "La Bourse" ayant pour objet toutes les affaires financières de bourse et de banque, achats et ventes de titres cotés ou non, au comptant ou à terme, pour le compte de la société ou de tiers, prêts sur toutes garanties., 2 mai 1900; MC/ET/XXIII/1468
      Actes à la suite jusqu'au 6 août 1900.
      acte de société; bourse; banque; dépôt de pièces
  - Minutes. 1900, juin, juin 1900; MC/ET/XXIII/1469
  - Minutes. 1900, juillet, juillet 1900; MC/ET/XXIII/1470
  - Minutes. 1900, août, août 1900; MC/ET/XXIII/1471
    - Inventaire après décès d'Omer Victor Émile de Valois, chanoine titulaire de Notre-Dame de Paris, ancien curé de Gentilly et de Notre-Dame des Blancs Manteaux., 24 août 1900; MC/ET/XXIII/1471
      inventaire après décès; église; Blancs-Manteaux (monastère des); Notre-Dame (cathédrale)
  - Minutes. 1900, septembre, septembre 1900; MC/ET/XXIII/1472
  - Minutes. 1900, octobre, octobre 1900; MC/ET/XXIII/1473
  - Minutes. 1900, novembre - décembre, novembre - décembre 1900; MC/ET/XXIII/1474
  - Minutes. 1901, janvier, janvier 1901; MC/ET/XXIII/1475
  - Minutes. 1901, février, février 1901; MC/ET/XXIII/1476
  - Minutes. 1901, mars, mars 1901; MC/ET/XXIII/1477
    - Liquidation et partage de la communauté d'entre le comte Alfred Brindejonc de Bermingham, officier de la Légion d'honneur, colonel de cavalerie, et Henriette de Colleville, son épouse., 30 mars 1901; MC/ET/XXIII/1477
      partage; Brindejonc de Bermingham, Alfred; Colleville, Henriette de
  - Minutes. 1901, avril, avril 1901; MC/ET/XXIII/1478
    - Inventaire après décès de Mme d'Hendecourt, née Jeanne Julie Geneviève Morisseau, épouse d'Henri Waast Le Sergeant d'Hendecourt., 11 avril 1901; MC/ET/XXIII/1478
      inventaire après décès; Hendecourt, Julie Geneviève d'; Le Sergeant d'Hendecourt, Henri Waast
  - Minutes. 1901, mai, mai 1901; MC/ET/XXIII/1479
  - Minutes. 1901, juin, juin 1901; MC/ET/XXIII/1480
    - Inventaire après décès de Charles Auguste Fresson., 22 juin 1901; MC/ET/XXIII/1480
      inventaire après décès; Fresson, Charles Auguste
  - Minutes. 1901, juillet, juillet 1901; MC/ET/XXIII/1481
    - Dépôt des statuts et déclaration de souscription et de versement de la société "Comptoir de France" ayant pour objet, à Paris, dans les départements, les colonies et à l'étranger, toutes opérations financières et commerciales de bourse et de banque effectuées directement ou indirectement pour son compte, pour le compte d'autres sociétés ou pour le compte de tiers., 26 juillet 1901; MC/ET/XXIII/1481
      Actes à la suite jusqu'au 19 juillet 1909.
      acte de société; banque; bourse; dépôt de pièces
  - Minutes. 1901, août, août 1901; MC/ET/XXIII/1482
  - Minutes. 1901, septembre, septembre 1901; MC/ET/XXIII/1483
  - Minutes. 1901, octobre, octobre 1901; MC/ET/XXIII/1484
  - Minutes. 1901, novembre, novembre 1901; MC/ET/XXIII/1485
  - Minutes. 1901, décembre, décembre 1901; MC/ET/XXIII/1486
  - Minutes. 1902, janvier, janvier 1902; MC/ET/XXIII/1487
    - Liquidation de la communauté ayant existé entre Charles Frédéric Georges Goguel, ancien maire de la ville d'Eaubonne de 1886 à 1896, régent de la Banque de France au 10e siège depuis 1888 et Hortense Goguel, née Calame, son épouse., 11 janvier 1902; MC/ET/XXIII/1487
      Actes à la suite jusqu'au 15 mai 1903.
      liquidation; Goguel, Charles Frédéric Georges; Calame, Hortense; banquier
  - Minutes. 1902, février, février 1902; MC/ET/XXIII/1488
    Acte de la même période coté séparément:
    Voir aussi MC/ET/XXIII/1489 et MC/ET/XXIII/1490 (minute volumineuse): inventaire après décès (10 février 1902).
    Acte du 10 février 1902
    Minutes et répertoires du notaire Ernest LEGAY, 25 février 1875 - 14 mai 1902 (étude XXIII)#Minute. 1902, 10 février.#MC/ET/XXIII/1489
    Minutes et répertoires du notaire Ernest LEGAY, 25 février 1875 - 14 mai 1902 (étude XXIII)#Minute. 1902, 10 février#MC/ET/XXIII/1490
  - Minute. 1902, 10 février., 10 février 1902; MC/ET/XXIII/1489; Minute volumineuse
    - Inventaire après décès de José Maria de Abaroa, banquier à Paris, n°82 boulevard Haussmann (volumes 1 et 2)., 10 février 1902; MC/ET/XXIII/1489
      Suite de l'inventaire coté MC/ET/XXIII/1490.
      Signalé par le personnel du Minutier central des notaires de Paris.
      banquier; inventaire après décès; Abaroa, José Maria de; Haussmann (boulevard)
  - Minute. 1902, 10 février, 10 février 1902; MC/ET/XXIII/1490; minute volumineuse
    - Inventaire après décès de José Maria de Abaroa, banquier à Paris, n°82 boulevard Haussmann (volumes 3 et 4)., 10 février 1902; MC/ET/XXIII/1490
      Première partie de l'inventaire cotée MC/ET/XXIII/1489.
  - Minutes. 1902, mars, mars 1902; MC/ET/XXIII/1491
  - Minutes. 1902, avril - 14 mai, avril - 14 mai 1902; MC/ET/XXIII/1492
    - Dépôt des nouveaux statuts de la société du Figaro et des pièces de publication., 30 avril 1902; MC/ET/XXIII/1492
      acte de société; presse écrite; dépôt de pièces
- Répertoire(s) de Ernest LEGAY, 19 novembre 1869 - 16 février 1905; MC/RE/XXIII/26 - MC/RE/XXIII/37
  - Répertoire. 1869, 19 novembre - 1881, 3 juin, 19 novembre 1869 - 3 juin 1881; MC/RE/XXIII/26
    Répertoire des notaires Antoine Boissel (19 novembre 1869-22 février 1875), Ernest Legay (25 février 1875-3 juin 1881).
    Informations concernant le classement et la cotation:
    Le niveau inférieur de description, quand il existe, correspond aux mentions d'actes contenues dans le répertoire. Parmi celles-ci, certaines peuvent y être décrites, de manière plus ou moins détaillée. Pour consulter l'acte proprement dit, il convient de rechercher la cote au niveau des articles (registre ou liasse) des minutes du notaire (cote de type 'MC/ET').
  - Répertoire. 1881, 3 juin - 1893, 25 juillet, 3 juin 1881 - 25 juillet 1893; MC/RE/XXIII/27
  - Répertoire. 1893, 25 juillet - 1899, 23 août, 25 juillet 1893 - 23 août 1899; MC/RE/XXIII/28
    - Consentement à mariage par Joséphine Stahlberger, rue du Rocher, n° 17, veuve de Isidore Joseph Mairesse, à son fils Ernest à Mairesse (Nord) (sic)., 26 avril 1897
      Attention: la cote de répertoire (de type 'MC/RE') ne permet pas de consulter la minute de l'acte. ll convient de rechercher la cote de la minute (de type 'MC/ET') au niveau des articles (registre ou liasse) de minutes du notaire.
      L'accès aux images numérisées des pages du répertoire se fait au niveau de description supérieur (' Répertoire du notaire '), rubrique ' Consulter les archives numérisées associées'.
      Date de création de la notice: 2003
      ratification; avis; Rocher (rue du); Mairesse, Isidore Joseph; Stahlberger, Joséphine
  - Table alphabétique par client. 1864 - 1879, 1er janvier 1864 - 1879; MC/RE/XXIII/31
    Table alphabétique par clients des notaires Antoine Boissel (1er janvier 1864-22 février 1875), Ernest Legay (24 février 1875-31 décembre 1879).
  - Table alphabétique par client. 1880 - 1891, MC/RE/XXIII/32
  - Table alphabétique par client. 1892 - 1900, MC/RE/XXIII/33